# 请教陈版：关于应付票据贴现问题

提问人：jianfei1302 时间：2020-07-09 12:33:08
请教陈版：公司在银行开具银行承兑汇票，开具当天直接在银行贴现。
1 、开具票据应该在应付票据核算还是在短期借款核算？
本质上是一个借款，但是若在短期借款核算，发函时银行并不认可，还是要在应付票据函证。
2 、贴现费用应该在投资收益核算还是 财务费用核算？
该公司应收票据贴现业务均在投资收益核算。

回答人：chenyiwei
贴现形成的负债应在金融负债（短期借款）内核算；贴现息计入财务费用（利息支出）而不是投资收益。